【裁判字號】    95,抗,337
【裁判日期】    950623
【裁判案由】    本票裁定
【裁判全文】
臺灣臺北地方法院民事裁定               95年度抗字第337號
抗  告  人  順華藥品工業股份有限公司
兼法定代理  丙○○
人
抗  告  人  甲○○即李鸝嬌）.
上列三人共  陳鄭權律師
同送達代收
人
相  對  人  丁○○      住台北市○○○路○段308巷10弄7號8樓
非訟代理人  乙○○      住台北市○○○路○段180號7樓之3
非訟代理人  林憲同律師
上列當事人間本票裁定事件，抗告人對於中華民國九十五年四月
十九日本院九十五年度票字第四五七三八號裁定提起抗告，本院
裁定如下：
    主  文
抗告駁回。
抗告程序費用由抗告人負擔。
    理  由
一、按本票執票人，依票據法第123條規定，聲請法院裁定許可
    對發票人之強制執行，係屬非訟事件，此項聲請之裁定，及
    抗告法院之裁定，僅依非訟事件程序，就本票形式上之要件
    是否具備予以審查為已足，並無確定實體上法律關係存否之
    效力，如發票人就票據債務之存否有爭執時，應由發票人提
    起確認之訴，以資解決（最高法院57年台抗字第76號、56年
    台抗字第714號判例意旨參照）。
二、抗告意旨略以：相對人所持之系爭本票，乃係抗告人為擔保
    與相對人間之債務所簽發，然該債務已於相對人自行將抗告
    人丙○○所有坐落台北市○○區○○路2段98號2樓、3樓及
    台北市○○區○○路2段100號2樓、3樓房屋共4戶連基地坐
    落台北市○○區○○路2小段147號地號及147之3地號土地（
    均持分14分之4）之產權移轉登記相對人時，已因相對人將
    抗告人之財產過戶而抵銷債務，故系爭本票債權已消滅，原
    裁定准予強制執行誠屬不當，爰請求廢棄原裁定等語。
三、經查，本件相對人主張其執有抗告人於民國95年2月6日共同
    簽發之本票1紙，金額新台幣（下同）1,948,000元，付款地
    未載，利息按年息5%計算，並免除作成拒絕證書，到期日未
    載，詎於95年4月3日經提示未獲付款，為此聲請原法院裁定
    准予強制執行等情，業據提出與所述相符之本票為證，系爭
    本票從形式上觀之，符合票據法第123條規定，本院裁定准
    予強制執行，於法並無不合，抗告人前揭所稱縱然屬實，亦
    屬實體法上之爭執，抗告人應依訴訟程序另謀解決，非本件
    非訟程序所得加以審究。從而抗告人指摘原裁定不當，求予
    廢棄，為無理由，應予駁回。
四、據上論結，本件抗告為無理由，依非訟事件法第21條第2項
    、第46條，民事訴訟法第495條之1第1項、第449條第1項、
    第78條、第95條，裁定如主文。
中    華    民    國    95    年    6    月    23    日
              民事第六庭    審判長法  官   吳光釗
                                   法  官  楊晉佳
                                   法  官  郭美杏
以上正本係照原本作成。
本裁定除以適用法規顯有錯誤為理由，並經本院許可外，不得再
抗告。如提起再抗告，應於收受後10日內委任律師為訴訟代理人
向本院提出再抗告狀。並繳納再抗告費新台幣1,000元。
中    華    民    國    95    年    6     月    26    日
                                   書記官  潘惠梅


司法院資訊處製作；財團法人民間司法改革基金會備份。
